【裁判字號】    97,訴,519
【裁判日期】    980123
【裁判案由】    違反毒品危害防制條例等
【裁判全文】
臺灣臺南地方法院刑事判決               97年度訴字第519號
公  訴  人  臺灣臺南地方法院檢察署檢察官
被      告  乙○○
                    現因另案於臺灣泰源技能訓練所執行中
指定辯護人  黃正彥律師
上列被告因毒品危害防制條例等案件，經檢察官提起公訴（九十
六年度偵字第一五四一一號、第一五九六五號、九十六年度毒偵
字第三四一八號），本院判決如下：
    主  文
乙○○所犯如附表所示之非法持有具殺傷力之改造手槍、子彈、
竊盜、施用第一級毒品、施用第二級毒品、販賣第一級毒品、販
賣第二級毒品等罪，均累犯，各處如附表所示之主刑及從刑，應
執行有期徒刑貳拾陸年，併科罰金新臺幣拾萬元，罰金如易服勞
役，以新臺幣壹仟元折算壹日，具殺傷力之仿ＢＥＲＥＴＴＡ廠
８４型半自動改造手槍壹支（槍枝管制編號：00000000
00號，另含彈匣貳個）、具殺傷力子彈壹顆、Ｔ型萬能鑰匙貳
支、玻璃紙袋壹卷、貳張、電子磅秤貳台、夾鍊袋貳包、分裝杓
壹支、ＮＯＫＩＡ行動電話壹支（內含0000000000號
電話晶片壹張）均沒收之；扣案第一級毒品海洛因貳包（檢驗後
，分別淨重零點零玖玖公克、零點參陸柒公克）、第二級毒品安
非他命壹包（驗餘淨重零點零壹壹公克）沒收銷燬之；販賣第一
級毒品所得之財物共新臺幣肆萬陸仟元沒收，如全部或一部不能
沒收時，以其財產抵償之；販賣第二級毒品所得之財物共新臺幣
伍仟元沒收，如全部或一部不能沒收時，以其財產抵償之。
    事  實
一、乙○○前曾於民國八十一年間因違反麻醉藥品管理條例案件
    ，經臺灣高雄地方法院以八十一年度訴字第二三九五號刑事
    判決判處有期徒刑五年八月確定，嗣於九十四年六月二十三
    日執行完畢。
二、乙○○猶不知悔改，明知未經許可，不得非法持有槍彈，竟
    基於非法持有具有殺傷力之改造手槍、子彈之故意，於九十
    六年八月底某日，在高雄市鼓山區○○○路電信局附近，以
    新臺幣（下同）三萬元之價格，向真實姓名不詳綽號「阿華
    」之成年男子，購得具殺傷力之仿ＢＥＲＥＴＴＡ廠８４型
    半自動改造手槍一支（槍枝管制編號：000000000
    0號，另含彈匣二個）及具殺傷力之子彈三顆與不具殺傷力
    之子彈二顆，而未經許可持有之。
三、乙○○另基於意圖為自己不法之所有，於九十六年十月十七
    日上午十時許，在高雄市○○區○○路孔子廟前，以其所有
    之Ｔ型萬能鑰匙二支，竊取戊○○所有之車號ＸＴ－二五七
    八號自用小貨車，得手後作為代步工具之用。
四、乙○○曾於九十年間，因施用毒品案件，經本院以九十年度
    毒聲字第一一一０號刑事裁定令入勒戒處所觀察勒戒，經認
    有繼續施用傾向，復經本院以九十年度毒聲字第一三八四號
    刑事裁定令入戒治處所強制戒治，並經本院以九十一年度毒
    聲字第七一號刑事裁定停止強制戒治並付保護管束，嗣於九
    十一年六月十六日保護管束期滿未經撤銷而視為執行。詎乙○○仍未戒除毒癮，復於前揭強制戒治執行完畢後五年內，
    基於施用第二級毒品安非他命之故意，於上開強制戒治執行
    完畢後五年內之九十六年十月十八日二十二時許，在臺南市
    南區○○○路黃金海岸附近公園旁之車內，以在鋁箔紙上放
    置安非他命，再以燒烤吸食其煙之方式，施用第二級毒品安
    非他命一次。乙○○另基於施用第一級毒品海洛因之故意，
    於九十六年十月十九日中午十二時許，在臺南市○區○○○
    路路旁，以將第一級毒品海洛因摻入香煙吸食之方式，施用
    第一級毒品海洛因一次。
五、乙○○另基於販賣第一級毒品海洛因之故意，九十六年四月
    間某日起至同年十月十二日止，以其所有並持用之0000
    000000號行動電話做為聯絡之工具，自九十六年四月
    間某日起至同年十月十二日止，在其友人甲○○位於臺南縣
    永康市○○○路八七二巷一０號住處樓下、與台八六線快速
    道路仁德交流道下及臺南市東區文化中心旁之中華東路７－
    １１便利商店前，以每小包二千元之價格，販賣第一級毒品
    海洛因予甲○○二十次。乙○○另於九十六年八月至九月間
    ，以前開行動電話為聯絡工具，在高雄縣鳳山市○○路路橋
    下，以每小包二千元之價格，販賣第一級毒品海洛因予丁○○三次。乙○○又另行基於販賣第二級毒品安非他命之犯意
    ，於九十六年五月至六月間，以前開行動電話為聯絡工具，
    在甲○○前開住處樓下，先後販賣第二級毒品安非他命予甲○○共三次，其中一千元一次，二千元二次。
六、嗣乙○○駕駛上開竊得之車號ＸＴ－二五七八號自用小貨車
    ，於九十六年十月十九日十七時十分許，行經臺南市○區○○路與南和街口時為警查獲；承辦員警並徵得乙○○同意後
    ，於同日二十二時五分許，在臺南市○區○○路與南和街口
    乙○○所有之車號四八七八－ＬＹ號自用小客車內，扣得具
    殺傷力之仿ＢＥＲＥＴＴＡ廠８４型半自動改造手槍一支（
    槍枝管制編號：0000000000號，另含彈匣二個）
    及具殺傷力之子彈三顆與不具殺傷力之子彈二顆、第二級毒
    品安非他命一包（驗餘淨重零點零一一公克）；第一級毒品
    海洛因二包（檢驗後，分別淨重零點零九九公克、零點三六
    七公克），與均屬乙○○所有，且供其竊盜所用之Ｔ字型萬
    能鑰匙二支、供其施用第一級毒品海洛因、第二級毒品安非
    他命所用之玻璃紙袋一卷、二張與乙○○販賣第一級毒品、
    第二級毒品安非他命所用之電子磅秤二台、夾鍊袋二包、分
    裝杓一支、ＮＯＫＩＡ行動電話一支（內含0000000
    000號電話晶片一張）等物，及雖屬乙○○所有，但與本
    案無涉之行動電話三支。
七、案經台南市警察局第二分局報告台灣台南地方法院檢察署檢
    察官暨自動檢舉後偵查起訴。
    理  由
壹、證據能力之認定：
一、按被告以外之人於審判外之言詞或書面陳述，除法律有規定
    者外，不得作為證據，刑事訴訟法第一百五十九條第一項定
    有明文，查證人甲○○於警詢之證述，係被告以外之人於審
    判外之陳述，且被告不同意作為證據，原則上不得作為認定
    被告犯罪之證據資料。另亦無證據得證前開證人於警詢中之
    陳述具有刑事訴訟法第一百五十九條之二所示「具有較可信
    之特別情況，且為證明犯罪事實存否所必要」之回復證據能
    力之外部情況要件，是前揭證人於警詢之證述，應不得採為
    本案證據。
二、九十二年修正公布之刑事訴訟法改採以當事人進行為主之訴
    訟制度，檢察官代表國家偵查犯罪、實施公訴，基於當事人
    一方原告之地位，就被告犯罪事實及訴訟條件與據以認定證
    據能力等訴訟程序上之事實，固應善盡舉證責任。然因檢察
    官訊問證人、鑑定人等被告以外之人時，均能遵守法律規定
    而不致違法取供，並令具結，可信性極高，為兼顧理論與實
    務，乃於同法第一百五十九條之一明定檢察官於偵查程序取
    得被告以外之人所為陳述，除顯有不可信之情況者外，均有
    證據能力，得為證據。故被告等當事人、代理人、辯護人、
    輔佐人若主張其顯有不可信之情形者，本乎當事人主導證據
    調查原則，自應負舉證責任，否則，被告以外之人向檢察官
    所為之陳述，毋庸另為證明，即得作為認定被告犯罪之證據
    ，最高法院九十六年度台上字第五六八四號著有判決可資參
    照。查本案被告與辯護人雖主張證人丁○○、甲○○於偵查
    中經檢察官詢問時所為之證述為審判外之陳述，但並未舉證
    證明證人丁○○、甲○○於偵查中之證詞有何顯不可信之情
    形，且本院於審理時，業已傳喚證人丁○○、甲○○到庭應
    訊，以保障被告之對質詰問權，故證人丁○○、甲○○於偵
    查中經檢察官詢問時所為之證詞應得採為認定事實之依據。
貳、犯罪事實之認定：
甲、被告非法持有槍彈犯行之認定：
    訊據被告就其非法持有槍彈部分犯行，於本院審理時坦承不
    諱，並有具殺傷力之仿ＢＥＲＥＴＴＡ廠８４型半自動改造
    手槍一支（槍枝管制編號：0000000000號，另含
    彈匣二個）及原具殺傷力之子彈三顆（其中二顆業經試射）
    扣案可稽，被告此部分自白與事實相符。又扣案槍彈經內政
    部警政署刑事警察局鑑定後，認除子彈二顆發射動能不足，
    不具殺傷力外，餘改造手槍一支、子彈三顆均具殺傷力等情
    ，業有該局九十六年十一月二十七日刑鑑字第０九六０一六
    六六五一號槍彈鑑定書一份（參見九十六年度偵字第一五四
    一一號卷第三八頁），從而，被告非法持有具殺傷力槍彈之
    犯行明確，堪以認定，應依法論科。
乙、被告竊盜小貨車犯行之認定
    上述被告於前揭時地持其所有之Ｔ字型萬用鑰匙二支竊盜被
    害人戊○○所有之車號ＸＴ－二五七八號自用小貨車等情，
    業據被告於本院審理時坦承在卷，核與被害人戊○○於警詢
    中所述失竊情節相符，並有被告竊盜時所用之Ｔ字型萬用鑰
    匙二支扣案可參，被告於本院審理時之自白與事實相符，堪
    以採信。被告竊盜犯行明確，可堪認定，應依法論處。
丙、被告施用第一級毒品、第二級毒品犯行之認定：
    被告於九十六年十月十八日二十二時許，在臺南市○區○○○路黃金海岸附近公園旁之車內，施用第二級毒品安非他命
    之犯行，與在九十六年十月十九日中午十二時許，於臺南市
    南區○○○路路旁，施用第一級毒品海洛因一次之犯行，均
    據被告於本院審理時陳明在卷，參以被告於九十六年十月十
    九日十七時十分許為警查獲後，經警為其採尿送驗後，其尿
    液亦呈現第一級毒品海洛因於人體新陳代謝後所餘之嗎啡陽
    性反應與第二級毒品安非他命之陽性反應等情，有詮昕科技
    股份有限公司九十六年十一月二日濫用藥物尿液檢驗報告一
    紙在卷可稽（參見九十六年度毒偵字第三四一八號卷第二頁
    ）。佐以被告所持之毒品確實分屬第一級毒品海洛因與第二
    級毒品安非他命等情，亦據高雄市立凱旋醫院鑑定屬實，有
    該院九十六年十一月十二日濫用藥物成品檢驗鑑定書一份在
    卷可稽，是被告施用第一級毒品海洛因與第二級毒品安非他
    命之犯行，均可認定，當依法論科。
丁、被告販賣第一級毒品海洛因與第二級毒品安非他命部分：
一、訊據被告矢口否認涉有販賣第一級毒品海洛因與第二級毒品
    安非他命部分犯行；辯稱：其不認識證人丁○○，未曾與之
    有毒品交易；另其與證人甲○○間有金錢糾紛，其曾拿毒品
    予證人甲○○，但並非出售毒品予證人甲○○云云。
二、經查：
（一）
    (一)證人丁○○於偵查中具結後證稱：其在九十六年八、九月
      間，曾以所持用之0000000000號行動電話聯絡
      被告，藉以向其購買第一級毒品海洛因三次，其中第三次
      係其委請「黃小英」之女子代為撥打電話，而每次交易均
      係以二千元購買一小包，地點均在高雄縣鳳山市澄清陸橋
      下等情（參見九十六年度毒偵字第一五九六五號卷第七四
      頁至第七五頁）。是證人丁○○於偵查中，就其向被告購
      買第一級毒品海洛因之聯絡方式、時間、次數、金額、地
      點等事項，均能詳細陳述明確，是其此部分證詞當非隨口
      誣攀之詞。參以證人丁○○所持用之前揭行動電話於九十
      六年八月二十五日上午十一時三十八分五十六秒時，確有
      一女子持以與被告持用之0000000000號行動電
      話通話，且於通話內容中，被告曾與該名女子確認所需第
      一級毒品海洛因之數量，並告知該名女子有關第一級毒品
      海洛因之型態為整塊而非磨成粉狀等情，業據本院勘驗被
      告所持前開行動電話該通通話之監聽內容屬實（參見本院
      卷第八九頁所示勘驗筆錄），而被告於本院審理時亦坦承
      前開通話內容之「角的」、「粉的」之真實意義確如證人
      丁○○所云係指第一級毒品海洛因之型態等語（參見本院
      卷第一四四頁），足見證人丁○○於偵查中證述向被告購
      買第一級毒品海洛因三次之證詞與事實相符，堪以採信。
    (二)證人丁○○於本院審理時雖改稱：其均係委請「黃小英」
      以所持用之前開電話與綽號「阿六」之男子購買第一級毒
      品海洛因。其雖與「黃小英」共同到場，但未下車，故不
      知綽號「阿六」者是否即為本案被告乙○○云云。被告亦
      辯稱：其並不認識證人丁○○，亦不知證人丁○○所稱「
      黃小英」者為何人云云。惟證人丁○○於本院審理時自承
      三次交易毒品均曾到場，故其當無不知交易對象是否為被
      告之理。是其在本院審理時，雖仍證稱曾向綽號「阿六」
      者購買第一級毒品海洛因三次，但卻表示無法確認被告即
      為其購買毒品之對象云云，顯係有意迴護被告，難以採信
      。另被告與證人丁○○所稱之「黃小英」者確有電話聯繫
      ，已如前述，是被告辯稱與「黃小英」並不認識，並無販
      售第一級毒品云云，顯與事實不符，當無可採。
（二）證人甲○○於偵查中具結後證稱：行動電話000000
      0000號及0000000000號均係其所使用；其
      在九十六年四月至同年九月、十月間，曾先後向被告乙○○購買第一級毒品海洛因二十次，而交易地點均在八六號
      高速公路（按應係台八六號快速道路）仁德交流道下、文
      化中心對面、中華東路７－１１便利商店前；每次購買價
      格二千元至五千元不等；另在九十六年五月、六月間，曾
      在其住處樓下向被告購買安非他命三次，一次一千元，其
      餘二次均是二千元等語（參見九十六年度毒偵字第一五九
      六五號卷第九三頁至第九四頁）。而被告於本院審理時，
      亦坦承曾在證人甲○○住處、台八六號快速道路陸橋下、
      中華東路７－１１便利商店前等處，拿第一級毒品海洛因
      與第二級毒品安非他命予證人甲○○，是證人甲○○前開
      證詞，非無所據。又證人甲○○所持用之前開二支行動電
      話於九十六年九月五日上午零時四十九分一秒與同年十月
      十二日十四時五十五分四十秒時，分別均有與被告持用之
      0000000000號行動電話聯繫之記錄。且於通話
      內容中，證人甲○○與被告均曾提及代表第二級毒品安非
      他命之「糖果」、意指第一級毒品海洛因之「查某」等代
      號，亦曾提及毒品數量等情，業經本院勘驗前開行動電話
      之監聽內容屬實（參見本院卷第九二頁、第九四頁），並
      經證人甲○○於本院審理時證述明確（參見本院卷第一四
      九頁），堪信證人甲○○於偵查中所為被告曾販賣第一級
      毒品海洛因及第二級毒品安非他命之犯行等語，與事實相
      符，應可採認。
    (二)證人甲○○於本院審理時雖改稱：僅向被告甲○○購買第
      一級毒品海洛因，並未向被告購買第二級毒品安非他命，
      且其向被告購買第一級毒品海洛因之次數、金額均已不復
      記憶云云。惟觀證人甲○○於本院審理時，先證稱：曾向
      被告購買第一級毒品海洛因，然經辯護人詢問購買之次數
      、金額等事項時，均推稱已不記得云云（參見本院卷第一
      四七頁）；復於檢察官詰問時改稱：其向被告購買海洛因
      時，被告並未向其收錢云云（參見本院卷第一五０頁）；
      ，證人甲○○於本院審理時，當庭證述先後即有不同，且
      就涉及本案購買毒品之次數、金額等細節，均為模糊或記
      憶不清之回答，顯見其在審理時之證詞，不無故為迴護被
      告之情事，是其於本院審理中所為證詞之可信度甚低，尚
      難採認。證人甲○○於本院審理時雖稱其於偵查中所為曾
      向被告購買毒品之證述，係因毒癮發作而為云云，惟其在
      九十七年二月十六日即因另案遭羈押（參見本院卷第一一
      五頁所附證人甲○○之台灣高等法院在監在押全國紀錄表
      ），而在偵查中九十七年三月三日檢察官始行將之提解應
      訊（參見偵卷第九三頁），是證人甲○○為前開證述時，
      已在看守所遭羈押逾二週，當無因毒癮再次發作而無法清
      楚陳述之理。況觀證人甲○○於偵查中證述時，就向被告
      購買毒品之次數、金額、地點等購毒細節陳述明確，並就
      購買第一級毒品海洛因與第二級毒品安非他命之過程，分
      別證述明確，顯係在精神意志清醒之情況下所為之陳述，
      故證人甲○○於本院所云其在偵查中證述時，係因毒癮發
      作，所為陳述與事實不符云云，顯無可採。
    (三)被告雖另辯稱：其曾積欠證人甲○○二萬元，故證人甲○○向其索取毒品時，其不得不給予，但並非給予毒品抵債
      云云。惟被告倘若積欠證人甲○○二萬元，一時無力歸還
      ，則其應證人甲○○之要求交付毒品時，當無不以此抵債
      之理。況被告於本院審理時自承該二萬元業已歸還予證人
      甲○○（參見本院卷第一六一頁），縱認被告此部分供述
      屬實，衡情證人甲○○亦應無因而挾怨報復，故為不實證
      詞而為搆陷被告之理，被告前開所辯，顯無可採。
（三）綜上所述，被告販賣第一級毒品海洛因予證人丁○○、甲○○，與販賣第二級毒品安非他命予證人甲○○之犯行，
      均堪認定，應依法論科。
戊、論罪科刑：
    核被告所為係犯槍砲彈藥刀械管制條例第七條第四項非法持
    有改造手槍罪（槍砲彈藥刀械管制條例雖於九十七年十一月
    二十六日新增公佈第七條第五項，惟本案論罪之第七條第四
    項並未修正，故無庸比較）、同法第十二條第四項之非法持
    有子彈罪；刑法第三百二十條第一項之竊盜罪；毒品危害防
    制條例第十條第一項施用第一級毒品罪、同法第十條第二項
    施用第二級毒品罪、同法第四條第一項之販賣第一級毒品罪
    、同法第四條第二項之販賣第二級毒品罪。被告施用第一級
    毒品、販賣第一級毒品前後所為持有第一級毒品海洛因之行
    為與施用第二級毒品、販賣第二級毒品前後所為持有第二級
    毒品安非他命毒品之行為；均應為施用第一級毒品、販賣第
    一級毒品、施用第二級毒品、販賣第二級毒品等行為所吸收
    ，均不另論罪。又被告以一非法持有槍彈行為，觸犯前揭槍
    砲彈藥刀械管制條例第七條第四項非法持有改造手槍罪與同
    法第十二條第四項之非法持有子彈罪，為想像競合犯，應依
    刑法第五十五條之規定，從一重之槍砲彈藥刀械管制條例第
    七條第四項非法持有改造手槍罪處斷。被告所犯前開各罪，
    犯意各別、行為互異，應予分論併罰。公訴意旨認被告多次
    販賣第一級毒品海洛因、第二級毒品安非他命之犯行，均係
    本於一故意而反覆為之云云，容有未洽，附此敘明。另被告
    前有如事實欄所載之前科紀錄等情，有台灣高等法院被告前
    案紀錄表一份在卷可稽。查被告於有期徒刑執行完畢後，五
    年內故意再犯本案法定刑有期徒刑以上之各罪，依刑法第四
    十七條第一項之規定，構成累犯，除販賣第一級毒品罪之最
    重本刑死刑及無期徒刑、販賣第二級毒品罪最重本刑無期徒
    刑依法不得加重外，餘均併予加重其刑。另按刑之量定，為
    求個案裁判之妥當性，法律固賦予法院裁量權，但此項裁量
    權之行使，除應依刑法第五十七條規定，審酌行為人及其行
    為等一切情狀，為整體之評價，並應顧及比例原則與平等原
    則，使罪刑均衡，輕重得宜，以契合社會之法律感情。又刑
    法第五十九條規定犯罪之情狀可憫恕者，得酌量減輕其刑，
    其所謂「犯罪之情狀」，與同法第五十七條規定科刑時應審
    酌之一切情狀，並非有截然不同之領域，於裁判上酌減其刑
    時，應就犯罪一切情狀（包括第五十七條所列舉之十款事項
    ），予以全盤考量，審酌其犯罪有無可憫恕之事由（即有無
    特殊之原因與環境，在客觀上足以引起一般同情，以及宣告
    法定低度刑，是否猶嫌過重等等），以為判斷。又按販賣第
    一級毒品罪之法定刑為「死刑或無期徒刑；處無期徒刑者，
    得併科新台幣一千萬元以下罰金」，然同為販賣第一級毒品
    之人，其原因動機不一，犯罪情節未必盡同，或有大盤毒梟
    者，亦有中、小盤之分，甚或僅止於吸毒者友儕間為求互通
    有無之有償轉讓者亦有之，其販賣行為所造成危害社會之程
    度自屬有異，法律科處此類犯罪，所設之法定最低本刑卻同
    為「無期徒刑，得併科新台幣一千萬元以下罰金」，不可謂
    不重。於此情形，倘依其情狀處以有期徒刑，即足以懲儆，
    並可達防衛社會之目的者，自非不可依客觀之犯行與主觀之
    惡性二者加以考量其情狀，是否有可憫恕之處，適用刑法第
    五十九條之規定酌量減輕其刑，期使個案裁判之量刑，能斟
    酌至當，符合比例原則，最高法院九十五年台上字第七八八
    號著有判決可資參照。查被告雖為販賣第一級毒品海洛因之
    犯行，然觀其每次販賣所得二千元，共計販賣二十三次，實
    際所得僅四萬六千元，犯罪所得非豐，顯與社會通念之大盤
    毒梟有別，遽以無期徒刑之重典罰之，非無法重情輕之憾，
    是本院審酌前開情事，認被告所為前開販賣第一級毒品海洛
    因部分犯行，均應依刑法第五十九條之規定減輕其刑，並依
    法先加後減之，以使輕重得宜，罰當其罪，俾符罪刑相當原
    則。另公訴意旨雖認被告販賣第一級毒品海洛因予證人甲○○之金額為二千元至五千元不等云云，惟證人甲○○於偵查
    中應訊之際，並未敘明二千元與五千元之購買次數，而其在
    本院審理到庭應訊時，復明顯迴護被告而為記憶模糊之證詞
    （詳上述），故已無法明確查明被告販賣予證人甲○○之實
    際金額，本於罪疑為輕之原則，應以最低金額即每次二千元
    認定之，併此敘明。爰審酌被告犯罪動機、手段、非法持有
    槍彈對社會治安之潛在威脅、惟卷證所示，尚難認定曾持扣
    案槍彈另犯刑案、竊取他人生財工具，對竊盜案件被害人造
    成之影響、施用毒品係自殘行為、影響社會尚非嚴重、販賣
    毒品之數量、次數、金額、對施用毒品者之影響程度、犯罪
    後對非法持有槍彈、竊盜、施用毒品等犯行坦承不諱，惟始
    終否認販賣毒品犯行等一切情狀，分別量處如附表所示之刑
    ，並定應執行刑，並就罰金部分刑責諭知易服勞役之折算標
    準如主文所示。
己、沒收：
一、
  (一)查扣案仿ＢＥＲＥＴＴＡ廠８４型半自動改造手槍一支（槍
    枝管制編號：0000000000號，另含彈匣二個）及
    子彈一顆均具殺傷力而皆屬違禁物，應依刑法第三十八條第
    一項第一款之規定沒收之。
  (二)扣案Ｔ字型萬能鑰匙二支為被告所有，且為供其竊盜所用之
    物，爰依刑法第三十八條第一項第二款之規定沒收之。
  (三)扣案第二級毒品安非他命一包（驗餘淨重零點零一一公克）
    ；第一級毒品海洛因二包（檢驗後，分別淨重零點零九九公
    克、零點三六七公克）均屬毒品，應依毒品危害防制條例第
    十八條第一項前段之規定沒收銷燬之。扣案玻璃紙袋一卷、
    二張均屬被告所有，且供其施用毒品所用之物，爰依刑法第
    三十八條第一項第二款之規定宣告沒收之。
  (四)按毒品危害防制條例第十九條第一項規定所稱「追徵其價額
    」者，必限於所沒收之物，為金錢以外其他財物而無法沒收
    時，始應追徵其價額，使其繳納與原物相當價額。如所得財
    物為金錢而無法沒收時，應以其財產抵償之，而不發生追徵
    價額問題（最高法院九十三年度台上字第一二一八、二六七
    ０、第二七四三號等刑事判決意旨參照）。查扣案之電子磅
    秤二台、夾鍊袋二包、分裝杓一支均為被告所有，業據其供
    承在卷，且依該等工具之性質、用途，亦屬販賣毒品通常所
    用之工具，應與亦屬被告所有，且供被告聯絡販毒事項所用
    之ＮＯＫＩＡ行動電話一支（內含0000000000號
    電話晶片一張），併依毒品危害防制條例第十九條第一項之
    規定沒收之，且因此部分物品均據扣案，參諸前開見解，自
    無另行宣告追徵其價額之必要，另此敘明。另被告販賣證人
    甲○○第一級毒品海洛因二十次，每次二千元，並販賣第二
    級毒品三次予證人甲○○，一次一千元，兩次二千元；此外
    ，另販賣第一級毒品海洛因予證人丁○○三次，每次二千元
    ，故被告販賣第一級毒品海洛因所得之財物金額共計四萬六
    千元，販賣第二級毒品安非他命所得之財物金額共計五千元
    ，雖均未扣案，仍應依毒品危害防制條例第十九條第一項之
    規定宣告沒收，如全部或一部不能沒收時，皆以其財產抵償
    之。
二、扣案原具殺傷力之子彈二顆，業於鑑定之際經試射完畢，已
    不具殺傷力，與併同扣案原即不具殺傷力之子彈二顆，均不
    另為沒收之諭知。另被告為警查獲時所扣得之行動電話三支
    ，並無證據顯示與被告所為本案犯行有關，爰不另為沒收之
    諭知。
據上論斷，應依刑事訴訟法第二百九十九條第一項，槍砲彈藥刀
械管制條例第七條第四項、第十二條第四項、毒品危害防制條例
第十條第一項、第二項、第四條第一項、第二項、第十八條第一
項前段、第十九條第一項，刑法第十一條前段、第三百二十條第
一項、第四十七條第一項、第五十五條、第五十九條、第五十一
條第五款、第四十二條第二項、第三項、第三十八條第一項第一
款、第二款，刑法施行法第一條之一，判決如主文。
本案經檢察官丙○到庭執行職務
中    華    民    國    98    年    1     月    23    日
                            刑事第十二庭
                                審判長法  官  卓穎毓
                                      法  官  魏玉英
                                      法  官  蔡盈貞
以上正本證明與原本無異。
如不服本判決應於收受本判決後10日內向本院提出上訴書狀，並
應敘述具體理由。如未敘述上訴理由者，應於上訴期間屆滿後20
日內向本院補提理由書狀（均須按他造當事人之人數附繕本）「
切勿逕送上級法院」。
                                      書記官  秦建華
中    華    民    國    98    年    1     月    23    日
附表：
┌───┬────────────┬───────────────┐
│編號  │ 所犯罪名及刑責         │    事           實           │
├───┼────────────┼───────────────┤
│一    │乙○○未經許可，持有可發│詳如事實欄二所示。            │
│      │射子彈具有殺傷力之改造手│                              │
│      │槍，累犯，處有期徒刑參年│                              │
│      │陸月，併科罰金新臺幣拾萬│                              │
│      │元，罰金如易服勞役，以新│                              │
│      │臺幣壹仟元折算壹日，具殺│                              │
│      │傷力之仿ＢＥＲＥＴＴＡ廠│                              │
│      │８４型半自動改造手槍壹支│                              │
│      │（槍枝管制編號：一一０二│                              │
│      │０六四０五七號，另含彈匣│                              │
│      │貳個）、具殺傷力子彈壹顆│                              │
│      │）均沒收之。            │                              │
├───┼────────────┼───────────────┤
│二    │乙○○竊盜，累犯，處有期│詳如事實欄三所示。            │
│      │徒刑陸月，Ｔ型萬能鑰匙壹│                              │
│      │支沒收之。              │                              │
├───┼────────────┼───────────────┤
│三    │乙○○施用第一級毒品，累│詳如事實欄四所示。            │
│      │犯，處有期徒刑拾月，扣案│                              │
│      │玻璃紙袋壹卷、貳張沒收之│                              │
│      │；扣案第一級毒品海洛因貳│                              │
│      │包（檢驗後，分別淨重零點│                              │
│      │零玖玖公克、零點參陸柒公│                              │
│      │克）沒收銷燬之；又施用第│                              │
│      │二級毒品，累犯，處有期徒│                              │
│      │刑陸月，玻璃紙袋壹卷、貳│                              │
│      │張沒收之；扣案第二級毒品│                              │
│      │安非他命壹包（驗餘淨重零│                              │
│      │點零壹壹公克）沒收銷燬。│                              │
├───┼────────────┼───────────────┤
│四    │乙○○販賣第一級毒品，累│詳如事實欄五所示。            │
│      │犯，處有期徒刑拾伍年陸月│                              │
│      │。扣案電子磅秤貳台、夾鍊│                              │
│      │袋貳包、分裝杓壹支、ＮＯ│                              │
│      │ＫＩＡ行動電話壹支（內含│                              │
│      │0000000000號  │                              │
│      │電話晶片壹張）均沒收之；│                              │
│      │販賣毒品所得之財物共新臺│                              │
│      │幣貳仟元沒收，如全部或一│                              │
│      │部不能沒收時，以其財產抵│                              │
│      │償之。                  │                              │
├───┼────────────┼───────────────┤
│五    │乙○○販賣第一級毒品，累│詳如事實欄五所示。            │
│      │犯，處有期徒刑拾伍年陸月│                              │
│      │。扣案電子磅秤貳台、夾鍊│                              │
│      │袋貳包、分裝杓壹支、ＮＯ│                              │
│      │ＫＩＡ行動電話壹支（內含│                              │
│      │0000000000號  │                              │
│      │電話晶片壹張）均沒收之；│                              │
│      │販賣毒品所得之財物共新臺│                              │
│      │幣貳仟元沒收，如全部或一│                              │
│      │部不能沒收時，以其財產抵│                              │
│      │償之。                  │                              │
├───┼────────────┼───────────────┤
│六    │乙○○販賣第一級毒品，累│詳如事實欄五所示。            │
│      │犯，處有期徒刑拾伍年陸月│                              │
│      │。扣案電子磅秤貳台、夾鍊│                              │
│      │袋貳包、分裝杓壹支、ＮＯ│                              │
│      │ＫＩＡ行動電話壹支（內含│                              │
│      │0000000000號  │                              │
│      │電話晶片壹張）均沒收之；│                              │
│      │販賣毒品所得之財物共新臺│                              │
│      │幣貳仟元沒收，如全部或一│                              │
│      │部不能沒收時，以其財產抵│                              │
│      │償之。                  │                              │
├───┼────────────┼───────────────┤
│七    │乙○○販賣第一級毒品，累│詳如事實欄五所示。            │
│      │犯，處有期徒刑拾伍年陸月│                              │
│      │。扣案電子磅秤貳台、夾鍊│                              │
│      │袋貳包、分裝杓壹支、ＮＯ│                              │
│      │ＫＩＡ行動電話壹支（內含│                              │
│      │0000000000號  │                              │
│      │電話晶片壹張）均沒收之；│                              │
│      │販賣毒品所得之財物共新臺│                              │
│      │幣貳仟元沒收，如全部或一│                              │
│      │部不能沒收時，以其財產抵│                              │
│      │償之。                  │                              │
├───┼────────────┼───────────────┤
│八    │乙○○販賣第一級毒品，累│詳如事實欄五所示。            │
│      │犯，處有期徒刑拾伍年陸月│                              │
│      │。扣案電子磅秤貳台、夾鍊│                              │
│      │袋貳包、分裝杓壹支、ＮＯ│                              │
│      │ＫＩＡ行動電話壹支（內含│                              │
│      │0000000000號  │                              │
│      │電話晶片壹張）均沒收之；│                              │
│      │販賣毒品所得之財物共新臺│                              │
│      │幣貳仟元沒收，如全部或一│                              │
│      │部不能沒收時，以其財產抵│                              │
│      │償之。                  │                              │
├───┼────────────┼───────────────┤
│九    │乙○○販賣第一級毒品，累│詳如事實欄五所示。            │
│      │犯，處有期徒刑拾伍年陸月│                              │
│      │。扣案電子磅秤貳台、夾鍊│                              │
│      │袋貳包、分裝杓壹支、ＮＯ│                              │
│      │ＫＩＡ行動電話壹支（內含│                              │
│      │0000000000號  │                              │
│      │電話晶片壹張）均沒收之；│                              │
│      │販賣毒品所得之財物共新臺│                              │
│      │幣貳仟元沒收，如全部或一│                              │
│      │部不能沒收時，以其財產抵│                              │
│      │償之。                  │                              │
├───┼────────────┼───────────────┤
│十    │乙○○販賣第一級毒品，累│詳如事實欄五所示。            │
│      │犯，處有期徒刑拾伍年陸月│                              │
│      │。扣案電子磅秤貳台、夾鍊│                              │
│      │袋貳包、分裝杓壹支、ＮＯ│                              │
│      │ＫＩＡ行動電話壹支（內含│                              │
│      │0000000000號  │                              │
│      │電話晶片壹張）均沒收之；│                              │
│      │販賣毒品所得之財物共新臺│                              │
│      │幣貳仟元沒收，如全部或一│                              │
│      │部不能沒收時，以其財產抵│                              │
│      │償之。                  │                              │
├───┼────────────┼───────────────┤
│十一  │乙○○販賣第一級毒品，累│詳如事實欄五所示。            │
│      │犯，處有期徒刑拾伍年陸月│                              │
│      │。扣案電子磅秤貳台、夾鍊│                              │
│      │袋貳包、分裝杓壹支、ＮＯ│                              │
│      │ＫＩＡ行動電話壹支（內含│                              │
│      │0000000000號  │                              │
│      │電話晶片壹張）均沒收之；│                              │
│      │販賣毒品所得之財物共新臺│                              │
│      │幣貳仟元沒收，如全部或一│                              │
│      │部不能沒收時，以其財產抵│                              │
│      │償之。                  │                              │
├───┼────────────┼───────────────┤
│十二  │乙○○販賣第一級毒品，累│詳如事實欄五所示。            │
│      │犯，處有期徒刑拾伍年陸月│                              │
│      │。扣案電子磅秤貳台、夾鍊│                              │
│      │袋貳包、分裝杓壹支、ＮＯ│                              │
│      │ＫＩＡ行動電話壹支（內含│                              │
│      │0000000000號  │                              │
│      │電話晶片壹張）均沒收之；│                              │
│      │販賣毒品所得之財物共新臺│                              │
│      │幣貳仟元沒收，如全部或一│                              │
│      │部不能沒收時，以其財產抵│                              │
│      │償之。                  │                              │
├───┼────────────┼───────────────┤
│十三  │乙○○販賣第一級毒品，累│詳如事實欄五所示。            │
│      │犯，處有期徒刑拾伍年陸月│                              │
│      │。扣案電子磅秤貳台、夾鍊│                              │
│      │袋貳包、分裝杓壹支、ＮＯ│                              │
│      │ＫＩＡ行動電話壹支（內含│                              │
│      │0000000000號  │                              │
│      │電話晶片壹張）均沒收之；│                              │
│      │販賣毒品所得之財物共新臺│                              │
│      │幣貳仟元沒收，如全部或一│                              │
│      │部不能沒收時，以其財產抵│                              │
│      │償之。                  │                              │
├───┼────────────┼───────────────┤
│十四  │乙○○販賣第一級毒品，累│詳如事實欄五所示。            │
│      │犯，處有期徒刑拾伍年陸月│                              │
│      │。扣案電子磅秤貳台、夾鍊│                              │
│      │袋貳包、分裝杓壹支、ＮＯ│                              │
│      │ＫＩＡ行動電話壹支（內含│                              │
│      │0000000000號  │                              │
│      │電話晶片壹張）均沒收之；│                              │
│      │販賣毒品所得之財物共新臺│                              │
│      │幣貳仟元沒收，如全部或一│                              │
│      │部不能沒收時，以其財產抵│                              │
│      │償之。                  │                              │
├───┼────────────┼───────────────┤
│十五  │乙○○販賣第一級毒品，累│詳如事實欄五所示。            │
│      │犯，處有期徒刑拾伍年陸月│                              │
│      │。扣案電子磅秤貳台、夾鍊│                              │
│      │袋貳包、分裝杓壹支、ＮＯ│                              │
│      │ＫＩＡ行動電話壹支（內含│                              │
│      │0000000000號  │                              │
│      │電話晶片壹張）均沒收之；│                              │
│      │販賣毒品所得之財物共新臺│                              │
│      │幣貳仟元沒收，如全部或一│                              │
│      │部不能沒收時，以其財產抵│                              │
│      │償之。                  │                              │
├───┼────────────┼───────────────┤
│十六  │乙○○販賣第一級毒品，累│詳如事實欄五所示。            │
│      │犯，處有期徒刑拾伍年陸月│                              │
│      │。扣案電子磅秤貳台、夾鍊│                              │
│      │袋貳包、分裝杓壹支、ＮＯ│                              │
│      │ＫＩＡ行動電話壹支（內含│                              │
│      │0000000000號  │                              │
│      │電話晶片壹張）均沒收之；│                              │
│      │販賣毒品所得之財物共新臺│                              │
│      │幣貳仟元沒收，如全部或一│                              │
│      │部不能沒收時，以其財產抵│                              │
│      │償之。                  │                              │
├───┼────────────┼───────────────┤
│十七  │乙○○販賣第一級毒品，累│詳如事實欄五所示。            │
│      │犯，處有期徒刑拾伍年陸月│                              │
│      │。扣案電子磅秤貳台、夾鍊│                              │
│      │袋貳包、分裝杓壹支、ＮＯ│                              │
│      │ＫＩＡ行動電話壹支（內含│                              │
│      │0000000000號  │                              │
│      │電話晶片壹張）均沒收之；│                              │
│      │販賣毒品所得之財物共新臺│                              │
│      │幣貳仟元沒收，如全部或一│                              │
│      │部不能沒收時，以其財產抵│                              │
│      │償之。                  │                              │
├───┼────────────┼───────────────┤
│十八  │乙○○販賣第一級毒品，累│詳如事實欄五所示。            │
│      │犯，處有期徒刑拾伍年陸月│                              │
│      │。扣案電子磅秤貳台、夾鍊│                              │
│      │袋貳包、分裝杓壹支、ＮＯ│                              │
│      │ＫＩＡ行動電話壹支（內含│                              │
│      │0000000000號  │                              │
│      │電話晶片壹張）均沒收之；│                              │
│      │販賣毒品所得之財物共新臺│                              │
│      │幣貳仟元沒收，如全部或一│                              │
│      │部不能沒收時，以其財產抵│                              │
│      │償之。                  │                              │
├───┼────────────┼───────────────┤
│十九  │乙○○販賣第一級毒品，累│詳如事實欄五所示。            │
│      │犯，處有期徒刑拾伍年陸月│                              │
│      │。扣案電子磅秤貳台、夾鍊│                              │
│      │袋貳包、分裝杓壹支、ＮＯ│                              │
│      │ＫＩＡ行動電話壹支（內含│                              │
│      │0000000000號  │                              │
│      │電話晶片壹張）均沒收之；│                              │
│      │販賣毒品所得之財物共新臺│                              │
│      │幣貳仟元沒收，如全部或一│                              │
│      │部不能沒收時，以其財產抵│                              │
│      │償之。                  │                              │
├───┼────────────┼───────────────┤
│二十  │乙○○販賣第一級毒品，累│詳如事實欄五所示。            │
│      │犯，處有期徒刑拾伍年陸月│                              │
│      │。扣案電子磅秤貳台、夾鍊│                              │
│      │袋貳包、分裝杓壹支、ＮＯ│                              │
│      │ＫＩＡ行動電話壹支（內含│                              │
│      │0000000000號  │                              │
│      │電話晶片壹張）均沒收之；│                              │
│      │販賣毒品所得之財物共新臺│                              │
│      │幣貳仟元沒收，如全部或一│                              │
│      │部不能沒收時，以其財產抵│                              │
│      │償之。                  │                              │
├───┼────────────┼───────────────┤
│二十一│乙○○販賣第一級毒品，累│詳如事實欄五所示。            │
│      │犯，處有期徒刑拾伍年陸月│                              │
│      │。扣案電子磅秤貳台、夾鍊│                              │
│      │袋貳包、分裝杓壹支、ＮＯ│                              │
│      │ＫＩＡ行動電話壹支（內含│                              │
│      │0000000000號  │                              │
│      │電話晶片壹張）均沒收之；│                              │
│      │販賣毒品所得之財物共新臺│                              │
│      │幣貳仟元沒收，如全部或一│                              │
│      │部不能沒收時，以其財產抵│                              │
│      │償之。                  │                              │
├───┼────────────┼───────────────┤
│二十二│乙○○販賣第一級毒品，累│詳如事實欄五所示。            │
│      │犯，處有期徒刑拾伍年陸月│                              │
│      │。扣案電子磅秤貳台、夾鍊│                              │
│      │袋貳包、分裝杓壹支、ＮＯ│                              │
│      │ＫＩＡ行動電話壹支（內含│                              │
│      │0000000000號  │                              │
│      │電話晶片壹張）均沒收之；│                              │
│      │販賣毒品所得之財物共新臺│                              │
│      │幣貳仟元沒收，如全部或一│                              │
│      │部不能沒收時，以其財產抵│                              │
│      │償之。                  │                              │
├───┼────────────┼───────────────┤
│二十三│乙○○販賣第一級毒品，累│詳如事實欄五所示。            │
│      │犯，處有期徒刑拾伍年陸月│                              │
│      │。扣案電子磅秤貳台、夾鍊│                              │
│      │袋貳包、分裝杓壹支、ＮＯ│                              │
│      │ＫＩＡ行動電話壹支（內含│                              │
│      │0000000000號  │                              │
│      │電話晶片壹張）均沒收之；│                              │
│      │販賣毒品所得之財物共新臺│                              │
│      │幣貳仟元沒收，如全部或一│                              │
│      │部不能沒收時，以其財產抵│                              │
│      │償之。                  │                              │
├───┼────────────┼───────────────┤
│二十四│乙○○販賣第一級毒品，累│詳如事實欄五所示。            │
│      │犯，處有期徒刑拾伍年陸月│                              │
│      │。扣案電子磅秤貳台、夾鍊│                              │
│      │袋貳包、分裝杓壹支、ＮＯ│                              │
│      │ＫＩＡ行動電話壹支（內含│                              │
│      │0000000000號  │                              │
│      │電話晶片壹張）均沒收之；│                              │
│      │販賣毒品所得之財物共新臺│                              │
│      │幣貳仟元沒收，如全部或一│                              │
│      │部不能沒收時，以其財產抵│                              │
│      │償之。                  │                              │
├───┼────────────┼───────────────┤
│二十五│乙○○販賣第一級毒品，累│詳如事實欄五所示。            │
│      │犯，處有期徒刑拾伍年陸月│                              │
│      │。扣案電子磅秤貳台、夾鍊│                              │
│      │袋貳包、分裝杓壹支、ＮＯ│                              │
│      │ＫＩＡ行動電話壹支（內含│                              │
│      │0000000000號  │                              │
│      │電話晶片壹張）均沒收之；│                              │
│      │販賣毒品所得之財物共新臺│                              │
│      │幣貳仟元沒收，如全部或一│                              │
│      │部不能沒收時，以其財產抵│                              │
│      │償之。                  │                              │
├───┼────────────┼───────────────┤
│二十六│乙○○販賣第一級毒品，累│詳如事實欄五所示。            │
│      │犯，處有期徒刑拾伍年陸月│                              │
│      │。扣案電子磅秤貳台、夾鍊│                              │
│      │袋貳包、分裝杓壹支、ＮＯ│                              │
│      │ＫＩＡ行動電話壹支（內含│                              │
│      │0000000000號  │                              │
│      │電話晶片壹張）均沒收之；│                              │
│      │販賣毒品所得之財物共新臺│                              │
│      │幣貳仟元沒收，如全部或一│                              │
│      │部不能沒收時，以其財產抵│                              │
│      │償之。                  │                              │
├───┼────────────┼───────────────┤
│二十七│乙○○販賣第二級毒品，累│詳如事實欄五所示。            │
│      │犯，處有期徒刑柒年陸月。│                              │
│      │扣案電子磅秤貳台、夾鍊袋│                              │
│      │貳包、分裝杓壹支、ＮＯＫ│                              │
│      │ＩＡ行動電話壹支（內含０│                              │
│      │000000000號電話│                              │
│      │晶片壹張）均沒收之；販賣│                              │
│      │毒品所得之財物共新臺幣貳│                              │
│      │仟元沒收，如全部或一部不│                              │
│      │能沒收時，以其財產抵償之│                              │
│      │。                      │                              │
├───┼────────────┼───────────────┤
│二十八│乙○○販賣第二級毒品，累│詳如事實欄五所示。            │
│      │犯，處有期徒刑柒年陸月。│                              │
│      │扣案電子磅秤貳台、夾鍊袋│                              │
│      │貳包、分裝杓壹支、ＮＯＫ│                              │
│      │ＩＡ行動電話壹支（內含０│                              │
│      │000000000號電話│                              │
│      │晶片壹張）均沒收之；販賣│                              │
│      │毒品所得之財物共新臺幣貳│                              │
│      │仟元沒收，如全部或一部不│                              │
│      │能沒收時，以其財產抵償之│                              │
│      │。                      │                              │
├───┼────────────┼───────────────┤
│二十九│乙○○販賣第二級毒品，累│詳如事實欄五所示。            │
│      │犯，處有期徒刑柒年陸月。│                              │
│      │扣案電子磅秤貳台、夾鍊袋│                              │
│      │貳包、分裝杓壹支、ＮＯＫ│                              │
│      │ＩＡ行動電話壹支（內含０│                              │
│      │000000000號電話│                              │
│      │晶片壹張）均沒收之；販賣│                              │
│      │毒品所得之財物共新臺幣貳│                              │
│      │仟元沒收，如全部或一部不│                              │
│      │能沒收時，以其財產抵償之│                              │
│      │。                      │                              │
└───┴────────────┴───────────────┘
附錄法條：
槍砲彈藥刀械管制條例第7條
未經許可，製造、販賣或運輸火砲、肩射武器、機關槍、衝鋒槍
、卡柄槍、自動步槍、普通步槍、馬槍、手槍或各類砲彈、炸彈
、爆裂物者，處死刑、無期徒刑或7年以上有期徒刑；處徒刑者
，併科新台幣3千萬元以下罰金。
未經許可，轉讓、出租或出借前項所列槍砲、彈藥者，處無期徒
刑或5年以上有期徒刑，併科新台幣1千萬元以下罰金。
意圖供自己或他人犯罪之用，而犯前2項之罪者，處死刑或無期
徒刑；處徒刑者，併科新台幣5千萬元以下罰金。
未經許可，持有、寄藏或意圖販賣而陳列第1項所列槍砲、彈藥
者，處5年以上有期徒刑，併科新台幣1千萬元以下罰金。
第 1 項至第 3 項之未遂犯罰之。
槍砲彈藥刀械管制條例第12條
未經許可，製造、販賣或運輸子彈者，處1年以上7年以下有期徒
刑，併科新台幣500萬元以下罰金。
未經許可，轉讓、出租或出借子彈者，處6月以上5年以下有期徒
刑，併科新台幣300萬元以下罰金。
意圖供自己或他人犯罪之用，而犯前二項之罪者，處3年以上10
年以下有期徒刑，併科新台幣700萬元以下罰金。
未經許可，持有、寄藏或意圖販賣而陳列子彈者，處5年以下有
期徒刑，併科新台幣300萬元以下罰金。
第 1 項至第 3 項之未遂犯罰之。
中華民國刑法第320條
意圖為自己或第三人不法之所有，而竊取他人之動產者，為竊盜
罪，處5年以下有期徒刑、拘役或5百元以下罰金。
意圖為自己或第三人不法之利益，而竊佔他人之不動產者，依前
項之規定處斷。
前二項之未遂犯罰之。
毒品危害防制條例第10條
施用第一級毒品者，處6月以上5年以下有期徒刑。
施用第二級毒品者，處3年以下有期徒刑。
毒品危害防制條例第4條
製造、運輸、販賣第一級毒品者，處死刑或無期徒刑；處無期徒
刑者，得併科新臺幣1千萬元以下罰金。
製造、運輸、販賣第二級毒品者，處無期徒刑或7年以上有期徒
刑，得併科新臺幣7百萬元以下罰金。
製造、運輸、販賣第三級毒品者，處5年以上有期徒刑，得併科
新臺幣5百萬元以下罰金。製造、運輸、販賣第四級毒品者，處3
年以上10年以下有期徒刑，得併科新臺幣3百萬元以下罰金。
製造、運輸、販賣專供製造或施用毒品之器具者，處1年以上7年
以下有期徒刑，得併科新臺幣1百萬元以下罰金。
前五項之未遂犯罰之。


司法院資訊處製作；財團法人民間司法改革基金會備份。
